【裁判字號】    98,訴,4555
【裁判日期】    990122
【裁判案由】    毒品危害防制條例
【裁判全文】
臺灣板橋地方法院刑事判決              98年度訴字第4555號
公  訴  人  臺灣板橋地方法院檢察署檢察官
被      告  甲○○
上列被告因違反毒品危害防制條例案件，經檢察官提起公訴（98
年度毒偵字第8723號），被告於準備程序中就被訴事實為有罪之
陳述，經本院合議庭裁定改以簡式審判程序審理，判決如下：
    主  文
甲○○施用第一級毒品，累犯，處有期徒刑捌月。
    事  實
一、甲○○前於民國95年間因竊盜案件，經本院以95年度易字第
    1801號判處有期徒刑3 月確定；再於95年間因竊盜案件，經
    本院以95年度簡字第6252號判處有期徒刑4 月確定；上開2
    案經本院以96年度聲字第1303號裁定定應執行有期徒刑6 月
    ，復經本院以96年度聲減字第5880號裁定各罪均減其刑期二
    分之一，並定應執行有期徒刑3 月確定，嗣於97年1 月21日
    因縮短刑期執行完畢。
二、甲○○又於95年間因施用毒品案件，經本院以95年度毒聲字
    第1485號裁定送觀察、勒戒後，認有繼續施用毒品之傾向，
    復經本院以95年度毒聲字第2348號裁定令入戒治處所施以強
    制戒治，迨戒治期間已逾6 個月，經評定無繼續強制戒治之
    必要，嗣於96年10月22日出所（入監執行上開竊盜罪所處徒
    刑），並由臺灣板橋地方法院檢察署檢察官於96年11月9 日
    以96年度戒毒偵字第533 號為不起訴處分確定。詎其仍不知
    戒除毒癮，竟於強制戒治執行完畢釋放後5 年內，基於施用
    第一級毒品海洛因之犯意，於98年10月1 日某時許，在臺北
    市信義區某工地內，以海洛因摻入香菸內點燃吸食煙霧之方
    式，施用海洛因1 次（起訴書略載時間、地點及施用方式部
    分，應予更正）。嗣為警於98年10月2 日17時許，在臺北縣
    中和市○○路與福祥路口，因形跡可疑為警攔查，發覺其為
    毒品列管人口，徵其同意採尿送驗後，檢驗結果呈鴉片類陽
    性反應，始查悉上情。
三、案經臺北縣政府警察局中和第一分局報告臺灣板橋地方法院
    檢察署檢察官偵查起訴。
    理  由
一、本案被告甲○○所犯為死刑、無刑徒刑或最輕本刑為3 年以
    上有期徒刑以外之罪，其於準備程序中就被訴事實為有罪之
    陳述，經法官告知簡式審判程序之旨，並聽取公訴人之意見
    後，依刑事訴訟法第273 條之1 第1 項規定，裁定由受命法
    官獨任進行簡式審判程序，合先敘明。
二、上開事實，業據被告甲○○於本院審理時坦承不諱，且被告
    同意為警採尿送驗結果，呈嗎啡（即海洛因水解後之反應）
    之陽性反應，有臺北縣政府警察局中和第一分局偵辦毒品危
    害防制條例案被移送人姓名及代碼對照表、勘查採證同意書
    及臺灣檢驗科技股份有限公司98年10月27日UL/2009/A0565
    號濫用藥物檢驗報告1 紙在卷可證。上述鑑驗結果，係檢驗
    機關本於專業知識及以精密儀器科學檢驗方法所得之結論，
    自可憑信，足見被告自白與事實相符，堪以採信。查被告前
    於95年間因施用毒品案件，經本院以95年度毒聲字第1485號
    裁定送觀察、勒戒後，認有繼續施用毒品之傾向，復經本院
    以95年度毒聲字第2348號裁定令入戒治處所施以強制戒治，
    迨戒治期間已逾6 個月，經評定無繼續強制戒治之必要，嗣
    於96年10月22日出所，並由臺灣板橋地方法院檢察署檢察官
    於96年11月9 日以96年度戒毒偵字第533 號為不起訴處分確
    定，有臺灣板橋地方法院檢察署刑案資料查註紀錄表、全國
    施用毒品案件紀錄表及臺灣高等法院被告前案紀錄表各1 份
    在卷可參。從而，本件事證明確，被告經觀察勒戒、強制戒
    治執行完畢釋放後，5 年內再犯本案施用毒品之犯行堪予認
    定。
三、查海洛因屬毒品危害防制條例第2 條第2 項第1 款所稱之第
    一級毒品，不得持有、施用，被告甲○○竟持以施用，核其
    所為，係犯同條例第10條第1 項之施用第一級毒品罪。其施
    用前持有海洛因之低度行為，應為施用之高度行為所吸收，
    不另論罪。查被告前於95年間因竊盜案件，經本院以95年度
    易字第1801號判處有期徒刑3 月確定；再於95年間因竊盜案
    件，經本院以95年度簡字第6252號判處有期徒刑4 月確定；
    上開各案經本院以96年度聲字第1303號裁定應執行有期徒刑
    6 月，復經本院以96年度聲減字第5880號裁定各罪均減其刑
    期二分之一，並定其應執行有期徒刑3 月確定，嗣於97年1
    月21日因縮短刑期執行完畢，有臺灣板橋地方法院檢察署刑
    案資料查註紀錄表及臺灣高等法院被告前案紀錄表各1 份在
    卷可按，其受有期徒刑之執行完畢後，5 年之內故意再犯有
    期徒刑以上之罪，為累犯，應依刑法第47條第1 項規定加重
    其刑。爰審酌被告素行非佳，且被告經觀察勒戒及強制戒治
    後，仍未能戒除毒癮，顯見其無戒毒悔改之意，惟念其施用
    毒品之次數僅1 次，犯罪後坦認犯行，態度尚稱良好等一切
    情狀，量處如主文所示之刑。
據上論斷，應依刑事訴訟法第273 條之1 第1 項、第299 條第1
項前段，毒品危害防制條例第10條第1 項，刑法第11條前段、第
47條第1 項，判決如主文。
本案經檢察官陳豐年到庭執行職務。
中    華    民    國    99    年    1     月    22    日
                  刑事第十一庭  法  官  陳海寧
以上正本證明與原本無異。
如不服本判決應於收受本判決送達後10日內向本院提出上訴書狀
，其未敘述上訴理由者，並得於提起上訴後10日內向本院補提理
由書狀（均須按他造當事人之人數附繕本）「切勿逕送上級法院
中    華    民    國    99    年    1     月    22    日
                                書記官  潘佳欣
附錄本案論罪科刑法條
毒品危害防制條例第10條
施用第一級毒品者，處 6 月以上 5 年以下有期徒刑。
施用第二級毒品者，處 3 年以下有期徒刑。

司法院資訊處製作；財團法人民間司法改革基金會備份。
